臺灣屏東地方法院民事判決
111年度潮簡字第707號
原      告  新安東京海上產物保險股份有限公司高雄分公司

法定代理人  鄧政信  
訴訟代理人  黃順呈  
            鍾家峻  


被      告  張紹桐  
上列當事人間請求侵權行為損害賠償事件，本院於民國111年10
月13日言詞辯論終結，判決如下：
    主  文
被告應給付原告新臺幣（下同）183,098元，及自111年7月20日
起至清償日止，按週年利率百分之5計算之利息。
原告其餘之訴駁回。
訴訟費用2,210元由被告負擔1,959元，餘由原告負擔。
本判決第一項得假執行。但被告於執行標的物拍定、變賣或物之
交付前，以183,098元為原告預供擔保後，得免為假執行。
    事實及理由要領
一、原告主張其所承保車牌號碼000-0000號車輛（下稱A車）於1
    10年1月1日上午7時28分許，行駛於屏東縣○○鎮○○路000號前
    處，遭被告無照駕駛車牌號碼000-0000號車輛，於劃設分向
    限制線之路段違規迴轉而與A車發生碰撞，致車體受損，原
    告因而支出206,605元修復費用之事實，業據其提出屏東縣
    政府警察局道路交通事故當事人登記聯單、初步分析研判表
    、維修明細表、電子發票證明聯、車損照片、理賠支付明細
    表等件為證，並經本院調取上開道路交通事故調查卷宗在卷
    可佐，被告未於言詞辯論期日到場，亦未提出書狀作何聲明
    或陳述。被告已於相當時期受合法之通知，而於言詞辯論期
    日不到場，亦未提出書狀予以爭執，爰依民事訴訟法第 280
     條第 3 項準用第 1 項規定視同自認，堪信原告前開主張
    為真實。
二、不法毀損他人之物者，被害人得請求賠償其物因毀損所減少
    之價額，民法第196條定有明文。又依民法第196條請求賠償
    物被毀損所減少之價額，得以修復費用為估定之標準，但以
    必要者為限（例如︰修理材料以新品換舊品，應予折舊），
    為我國實務上多數見解。查原告主張因修復A 車支出費用20
    6,605元（含工資35,305元、零件169,250元、拖吊費用2,05
    0元），A車自出廠日109年3月，迄本件車禍發生時即110年1
    月1日，已使用10月，依行政院所頒固定資產耐用年數表及
    固定資產折舊率表，非運輸業用客車、貨車之耐用年數為5
    年，依平均法計算其折舊結果，本件A車修復費用扣除零件
    折舊（23,507元）後為183,098元（計算式如附件）。從而
    ，原告依據損害賠償、保險代位之法律關係，請求被告給付
    如主文所示之金額及利息，為有理由，應予准許，逾此範圍
    則無理由，應予駁回。本件原告勝訴部分係就民事訴訟法第
    427條訴訟適用簡易程序所為被告敗訴之判決，依同法第389
    條第1項第3款規定，應職權宣告假執行，並依同法第392條
    第2項、第3項規定，依職權宣告被告如預供相當之擔保，得
    免為假執行。又本件訴訟費用確定為2,210元，爰依勝敗比
    例命二造負擔，附此敘明。
中　　華　　民　　國　　111 　年　　10　　月　　20　　日
                  潮州簡易庭      法　官  麥元馨
正本係照原本作成。
如對判決上訴，須於判決送達後20日內向本院提出上訴狀，其未
表明上訴理由者，應於提出上訴後20日內向本院補提理由書狀（
均須按他造當事人之人數附繕本）。如委任律師提起上訴者，應
一併繳納上訴審裁判費。
中　　華　　民　　國　　111 　年　　10　　月　　20　　日
                                  書記官　洪雅玲 
附件
計算方式：
㈠零件折舊計算
1.殘價＝取得成本÷( 耐用年數＋1)
  即169,250÷(5+1)≒28,208（小數點以下四捨五入）；
2.折舊額 ＝(取得成本－殘價)×1/（耐用年數）×（使用年數）  
  即(169,250－28,208) ×1/5×（0+10/12）≒23,507（小數點以下
  四捨五入）；
3.扣除折舊後價值＝（新品取得成本－折舊額）
  即169,250－23,507＝145,743元。
㈡必要修復費用＝零件折舊後145,743元＋工資35,305元＋拖吊費用2
  ,050元＝183,098元。